臺灣屏東地方法院刑事判決
110年度訴字第206號
公  訴  人  臺灣屏東地方檢察署檢察官
被      告  翟廣德



選任辯護人  王怡雯律師
上列被告因傷害案件，經檢察官提起公訴（109年度偵字第10855
號），本院判決如下：
    主  文
本件公訴不受理。
    理  由
一、公訴意旨如起訴書所載（如附件）。
二、按告訴乃論之罪，告訴人於第一審辯論終結前，得撤回其告
    訴；又告訴乃論之罪，其告訴經撤回者，應諭知不受理之判
    決，並得不經言詞辯論為之，刑事訴訟法第238條第1項、第
    303條第3款及第307條分別定有明文。
三、被告翟廣德因傷害案件，經檢察官提起公訴，認其涉犯刑法
    第277條第1項之傷害罪嫌，依同法第287條前段之規定須告
    訴乃論。茲因被告與告訴人鄭崑印業於本院審理中達成和解
    ，告訴人並具狀撤回告訴，有本院和解筆錄、聲請准予撤回
    告訴事狀附卷可稽（本院卷第251至253頁），參考前開說明
    ，爰不經言詞辯論，逕為諭知不受理之判決。
據上論斷，應依刑事訴訟法第303條第3款、第307條，判決如主
文。
本案經檢察官翁逸玲提起公訴，檢察官王光傑到庭執行職務。
中　　華　　民　　國　　111 　年　　3 　　月　　28　　日
                  刑事第三庭　審判長法　官　鍾佩真
                                    法  官　黃虹蓁
                                    法  官　楊子龍
以上正本證明與原本無異。
如不服本判決應於收受判決後20日內向本院提出上訴書狀，並應
敘述具體理由；其未敘述上訴理由者，應於上訴期間屆滿後20日
內向本院補提理由書（均須按他造當事人之人數附繕本）「切勿
逕送上級法院」。
中　　華　　民　　國　　111 　年　　3 　　月　　29　　日
                                    書記官　陳佳迪
附件：
臺灣屏東地方檢察署檢察官起訴書
                                    109年度偵字第10855號
　　被　　　告　翟廣德　
上列被告因傷害案件，已經偵查終結，認應該提起公訴，茲將犯
罪事實及證據並所犯法條分敘如下：
　　　　　　犯罪事實
一、翟廣德與鄭崑印係同事，於民國109年11月7日20時許在屏東
    市建國路大武營區工地，因工作細故發生爭執。詎翟廣德竟
    基於傷害之犯意，持木棍毆打鄭崑印之臉部，鄭崑印隨即昏
    倒在地，並受有頭部鈍傷、腦震盪、口腔撕裂傷5公分、頭
    皮擦挫傷等傷害。吊車助手魏子翔見狀上前阻止，並扶起倒
    地之鄭崑印。然翟廣德仍基於同一傷害犯意，拾起工地鋼筋
    ，作勢繼續攻擊鄭崑印，經魏子翔阻止並搶走鋼筋後始停手
    。嗣警接獲報案，始查悉上情。
二、案經鄭崑印訴由屏東縣政府警察局屏東分局報告偵辦。
　　　　　　證據並所犯法條
一、證據清單：
編號 證據名稱 待證事實  ㈠ 被告翟廣德於警詢及偵查中之供述 訊據被告翟廣德固坦承有動手攻擊告訴人鄭崑印頭部，並且於告訴人鄭崑印昏倒後，撿拾工地旁鋼筋作勢再度攻擊告訴人鄭崑印之事實，然矢口否認有何傷害犯行，辯稱：伊係正當防衛，係鄭崑印先出手攻擊他，伊才徒手回擊，伊並未持木棍攻擊鄭崑印，伊後來又撿拾工地旁鋼筋攻擊鄭崑印，是擔心魏子翔會攻擊伊等語。  ㈡ 告訴人即證人鄭崑印於警詢及本署偵查中之供述 1.證明告訴人鄭崑印與被告翟廣德於上開時、地發生爭執，被告翟廣德持木棍攻擊告訴人鄭崑印之事實。 2.證明告訴人鄭崑印於受到被告翟廣德攻擊後，昏倒在地並受有頭部傷害之事實。  ㈢ 證人魏子翔於警詢及本署偵查中具結之證述 1.證明證人魏子翔在工地擔任吊車助手職務，看到被告翟廣德於犯罪事實欄所示時、地，持木棍攻擊告訴人鄭崑印之事實。 2.證明被告翟廣德主動先攻擊告訴人鄭崑印，告訴人鄭崑印並未有出手攻擊被告翟廣德之事實。 3.證明被告翟廣德於告訴人鄭崑印遭其以木棍擊昏後，仍撿拾工地的鋼筋，動手攻擊已昏倒的告訴人鄭崑印，並遭證人魏子翔阻止之事實。  ㈣ 1.屏東醫院診斷證明書 2.現場蒐證照片9張 1.證明告訴人鄭崑印受有頭部鈍傷、腦震盪、口腔撕裂傷5公分、頭皮擦挫傷等傷害。 2.證明被告翟廣德手持木棍及鋼筋攻擊告訴人之事實。 
二、訊據被告翟廣德固坦承有傷害告訴人鄭崑印頭部，並且於告
    訴人昏倒後，撿拾工地旁鋼筋作勢再度攻擊告訴人之事實，
    然矢口否認有何傷害犯行，辯稱：伊係正當防衛，係鄭崑印
    先出手攻擊他，伊才徒手回擊，伊並未持木棍攻擊鄭崑印；
    鄭崑印昏倒後，伊之所以撿拾工地旁鋼筋再度攻擊，是擔心
    魏子翔會攻擊伊等語。然查，告訴人經被告毆打1下後，隨
    即昏迷之事實，為被告與告訴人所不否認，並經證人魏子翔
    證述在卷，應堪信為真實。衡情，倘被告翟廣德並未持有武
    器，而係以徒手攻擊，則殊難想像被告徒手能以1拳攻擊後
    ，即足以導致告訴人昏迷，且使告訴人立刻喪失反擊能力，
    是被告翟廣德辯稱徒手攻擊告訴人鄭崑印等情，尚難採信。
    又告訴人鄭崑印並未攻擊被告翟廣德，客觀上並不存在正當
    防衛情狀等情，業經魏子翔、鄭崑印證述在卷，並有並有卷
    內木棍及鋼筋照片各1張在卷可佐。是本件犯罪事實已臻明
    確，被告所辯，顯不足採。
三、核被告翟廣德所為，係犯刑法第277條第1項之傷害罪嫌。爰
    請審酌被告翟廣德於告訴人鄭崑印昏倒後，竟仍持工地旁鋼
    筋欲毆打已昏倒之告訴人，倘非證人魏子翔及時阻止，將對
    告訴人造成更進一步傷害，本件被告犯行惡劣，請依法量處
    適當之刑。
四、依刑事訴訟法第251條第1項提起公訴。
　  此　致
臺灣屏東地方法院
中　　華　　民　　國　 110　　年　　3 　　月　　18　　日
　　　　　　　　　　　　　　　檢　察　官  翁逸玲
本件正本證明與原本無異
中　　華　　民　　國　 110　　年　　3 　　月　　31　　日
                              書　記　官  蘇敬樸
附錄本案所犯法條全文
中華民國刑法第277條
傷害人之身體或健康者，處 5 年以下有期徒刑、拘役或 50 萬
元以下罰金。
犯前項之罪，因而致人於死者，處無期徒刑或 7 年以上有期徒
刑；致重傷者，處 3 年以上 10 年以下有期徒刑。